臺灣臺中地方法院刑事判決　　　　　　　99年度訴字第1535號
公　訴　人　臺灣臺中地方法院檢察署檢察官
被　　　告　林孟樟
指定辯護人　楊博任　律師
上列被告因妨害性自主罪案件，經檢察官提起公訴（99年度偵字
第6348號），本院判決如下：
    主    文
林孟樟無罪。
    理    由
一、公訴意旨略以：被告林孟樟於民國98年3 月20日凌晨，以請
    吃東西為由，邀約其先前在臺中市○區○○路某OK便利店結
    識之代號0000-0000 號少女（81年5 月生，真實姓名年籍詳
    卷附對照表，下稱甲女）外出，並於同日凌晨4 時許，將甲
    女載至臺中市○區○○街54號2 樓被告租屋處，其後竟基於
    強制性交之犯意，未經甲女同意，將甲女強壓在床、褪去甲
    女衣褲，再將生殖器插入甲女陰道內抽動，而以此違反甲女
    意願之方式對甲女為強制性交得逞。因認被告涉犯刑法第22
    1 條第1 項之強制性交罪嫌。
二、按犯罪事實應依證據認定之，無證據不得認定其犯罪事實，
    刑事訴訟法第154 條第2 項定有明文。次按認定不利於被告
    之事實，須依積極證據，茍積極之證據不足為不利於被告事
    實之認定時，即應為有利於被告之認定，更不必有何有利之
    證據。認定犯罪事實所憑之證據，雖不以直接證據為限，間
    接證據亦包括在內；然而無論直接或間接證據，其為訴訟上
    之證明，須於通常一般之人均不致有所懷疑，而得確信其為
    真實之程度者，始得據為有罪之認定，倘其證明尚未達到此
    一程度，而有合理之懷疑存在時，事實審法院復已就其心證
    上理由予以闡述，敘明其如何無從為有罪之確信，因而為無
    罪之判決，尚不得任意指為違法。刑事訴訟法第161 條已於
    91年2 月8 日修正公布，其第1 項規定：檢察官就被告犯罪
    事實，應負舉證責任，並指出證明之方法；因此，檢察官對
    於起訴之犯罪事實，應負提出證據及說服之實質舉證責任。
    倘其所提出之證據，不足為被告有罪之積極證明，或其指出
    證明之方法，無從說服法院以形成被告有罪之心證，基於無
    罪推定之原則，自應為被告無罪判決之諭知，最高法院30年
    上字第816 號、76年台上字第4986號、92年台上字第128 號
    分別著有判例足資參照。又按告訴人之告訴，係以使被告受
    刑事訴追為目的，是其陳述是否與事實相符，仍應調查其他
    證據以資審認；而被害人之陳述如無瑕疵，且就其他方面調
    查又與事實相符，固足採為科刑之基礎，倘其陳述尚有瑕疵
    ，而在未究明前，遽採為論罪科刑之根據，即難認為適法，
    最高法院52年台上字第1300號、61年台上字第3099號判例意
    旨可資參照。
三、證據能力部分：
（一）證人甲女於本院審理時否認於警詢中曾證稱：被告性交後
      有射精、看見被告從抽屜中拿保險套等語（見本院卷第82
      、84頁）。惟經播放警詢錄影光碟勘驗結果：警詢全程錄
      音、錄影，女警詢問時語態平和，甲女神色自若，精神狀
      態良好，女警邊詢問邊打字，雖警詢筆錄並非逐字逐句記
      載，但記載要旨與甲女回答內容相符等情，有本院勘驗筆
      錄1 份在卷可稽（見本院卷第129 至148 頁），故證人甲
      女證述警詢筆錄記載不確實云云，實屬無據，尚難採信。
      另因警詢筆錄並非逐字逐句記載，故本案所引用之警詢筆
      錄以本院勘驗筆錄為據，併此敘明。
（二）犯罪事實應依證據認定之，無證據不得認定犯罪事實；有
      罪之判決書應於理由內記載認定犯罪事實所憑之證據及其
      認定之理由。刑事訴訟法第154 條第2 項及第310 條第1
      款分別定有明文。而犯罪事實之認定，係據以確定具體的
      刑罰權之基礎，自須經嚴格之證明，故其所憑之證據不僅
      應具有證據能力，且須經合法之調查程序，否則即不得作
      為有罪認定之依據。倘法院審理之結果，認為不能證明被
      告犯罪，而為無罪之諭知，即無前揭第154 條第2 項所謂
      「應依證據認定」之犯罪事實之存在。因此，同法第308
      條前段規定，無罪之判決書只須記載主文及理由。而其理
      由之論敘，僅須與卷存證據資料相符，且與經驗法則、論
      理法則無違即可，所使用之證據亦不以具有證據能力者為
      限，即使不具證據能力之傳聞證據，亦非不得資為彈劾證
      據使用。故無罪之判決書，就傳聞證據是否例外具有證據
      能力，本無須於理由內論敘說明（最高法院100 年度台上
      字第2980號判決參照，見司法院公報第53卷第8 期第165
      頁）。且本案以下所引用之證據，而不符合刑事訴訟法第
      159 條之1 至第159 條之4 之規定者，業經本院於審理時
      當庭提示而為合法之調查，公訴人、被告及辯護人於本院
      審理中均同意做為證據（見本院卷第265 頁背面至266 頁
      ），復經本院審酌前開證據作成或取得之狀況，並無非法
      或不當取證之情事，且亦無顯不可信之情況，故認為適當
      而均得以作為證據，是依刑事訴訟法第159 條之5之 規定
      ，均具有證據能力，先予敘明。
四、公訴人認被告林孟樟涉犯上開強制性交罪嫌，係以：告訴人
    甲女之證述、證人廖光智、陳榮貴、游實進之證述，照片5
    張、被告及告訴人所繪案發現場陳設各1 份及法務部調查局
    98年12月15日調科參字第09800619360 號測謊報告書等為主
    要論據。訊據被告固不否認於上開時、地購買食物給甲女食
    用之事實，惟堅詞否認有強制性交之犯行，辯稱：98年3 月
    20日凌晨，是甲女打電話給伊，約伊到臺中市○○路見面的
    ，伊就過去振興路那邊，載甲女去公園路那邊吃麵，吃麵之
    後，甲女說要到伊住處，伊就帶甲女回去，到了將近凌晨5
    點的時候，伊就載甲女回到她家附近，就讓甲女自己回去，
    因為甲女有男朋友，伊怕甲女之男友誤會，當天伊沒有與甲
    女性交。98年3 月24日甲女打電話給伊，說身上沒有錢，肚
    子又餓，要伊到東福公園見面，伊出於關心，才過去公園的
    土地公廟前面見面，伊到達之後，甲女、游實進、還有5 、
    6 位青少年持槍恐嚇伊說，要伊拿新臺幣（下同）20萬元出
    來，還要伊簽本票，並毆打伊，叫伊要籌錢出來給他們，甲
    女就在旁邊說要伊把所有的錢都掏出，伊心生恐懼，就把身
    上所有的8 百多元給甲女，之後伊就告訴陳榮貴、廖光智遭
    到人家持槍恐嚇的事情，後來甲女、游實進要伊拿5 千元給
    他們，剛好廖光智在場，廖光智就要伊不要去，伊給廖光智
    2 千元，由廖光智與游實進談。後來游實進、甲女向陳榮貴
    等人說，要伊拿2 萬元出來，陳榮貴有轉述給伊知道，伊身
    上只有8 千元，伊就在泡沫紅茶店交付8 千元，伊並沒有與
    甲女發生性關係，也沒有對甲女施用強暴、脅迫而性交之行
    為等語。經查：
（一）被告與甲女於上開時、地是否曾為性交？
  1.甲女與其男友游實進常在臺中市○區○○路某OK便利店遊玩
    ，因而結識被告，於98年3 月20日凌晨，被告私下邀約甲女
    吃飯，並將其手機號碼留給甲女，請甲女稍後無人時，再與
    被告聯絡外出，至同日凌晨2 、3 時許，甲女依約撥打電話
    予被告，被告即騎乘車牌號碼JGE －442 號機車，至臺中市
    ○區○○路某7 －11便利店與甲女見面，隨即騎乘機車搭載
    甲女至臺中市○○路附近購買麵食後，再返回臺中市○區○
    ○街54號2 樓被告租屋處，而後被告與甲女為性交1 次等情
    ，業據證人甲女於警詢、偵查及本院審理時證述甚詳（見偵
    卷第7 至9 頁、47頁、本院卷第81至87頁）。並有被告上開
    居住處及機車照片5 張（見偵卷第21至23頁）、被告及甲女
    所繪案發現場陳設各1 份（見偵卷第51頁、甲女所繪則置於
    偵卷密封證物袋）、行政院衛生署臺中醫院受理疑似性侵害
    案件驗傷診斷書1 份（置於本院卷密封證物袋）在卷可稽。
  2.又被告與甲女性交後，自以為交到年幼女友，而洋洋得意，
    向其友人廖光智炫耀，並陳述性交過程等情，亦據證人廖光
    智於本院少年法庭證述在卷（見本院少年法庭卷第12頁背面
    至13頁），復於本院審理時證稱：「（林孟樟何時告訴你們
    ，他交了一個年輕的妹妹？）在被害人指訴被性侵害之前約
    不到一個月左右，被告在陳金營家聊天的時候說，他在太平
    市的OK便利商店認識了一個年輕的妹妹，那時候沒有說妹妹
    叫什麼名字，他說他經常都會在那邊與年輕妹妹聊天還有請
    他們吃東西，他說那個年輕妹妹跟他很有話聊。」、「那時
    候是被告還沒有告訴我說他被告性侵害之前，有一天我們在
    聊天的時候，被告就說他有跟那個年輕妹妹發生性關係，說
    先帶他去公園路買東西，然後帶那個年輕妹妹到他家裡去，
    他說他脫妹妹的衣服，妹妹沒有反抗，他當時好像有吹牛說
    那個妹妹年紀那麼小，陰道就那麼鬆，其他的我忘記了。」
    、「（被告有無說他當天有戴保險套？）有。」、「（被告
    有無跟你提到那個年輕妹妹是多大年紀？）只有說未滿十八
    歲，是未成年人，沒有說幾歲。」、「（被告有無告訴你說
    他是如何讓那個年輕妹妹願意與他發生性關係的？）他說之
    前都會買東西給他吃，然後那天有帶他去公園路買東西，說
    那個妹妹也沒有錢，而被告對那個年輕妹妹也很好，所以願
    意與他發生性關係。」等語（見本院卷第87頁背面至88頁、
    第88頁背面至89頁）。徵之證人廖光智證述被告與甲女結識
    之經過、性交過程有戴保險套、甲女為未滿18歲之未成年人
    、在公園路購買食物後方返回被告住處性交等情，均與證人
    甲女證述情節相符，而證人廖光智為被告友人，倘非被告向
    證人廖光智炫耀陳述，證人廖光智應無從得知上情，故廖光
    智之證述應堪採信。
  3.且甲女、被告分別經本院少年法庭送請法務部調查局實施測
    謊結果「林○○（00000000，即甲女）稱：(一)當天林孟樟有
    和渠發生性關係，上述問題經測試無情緒波動反應，研判未
    說謊；林孟樟稱：(一)當天渠沒有和林○○（00000000）發生
    性關係，上述問題經測試呈情緒波動反應，研判有說謊等情
    。」有該局98年12月15日調科參字第09800619360號測謊報
    告書在卷可稽（見本院卷第22至63頁），益證甲女就被告確
    在上開時、地對之為性交行為之證詞，應屬實在。
  4.綜上，被告與甲女於上開時、地性交之事實，即堪認定，被
    告所辯與事實不符，不足採信。
（二）被告是否以強暴等不正方法對甲女為強制性交？
  1.甲女固於警詢、偵查及本院審理時證稱被告係以強暴方法對
    其強制性交（見偵卷第7 至9 頁、47頁、本院卷第81至87頁
    ）。然查：
    (1)甲女對於被告強制性交之方法、過程，前後證述不一。其
      於警詢中證稱：伊吃完麵之後，被告就叫伊坐在床上，用
      手壓著伊上半身，將伊推倒後就坐在伊身上，就脫伊衣服
      ，伊用手要把被告的手推開，可是推不開，被告硬扯脫伊
      的上衣、內衣，褲子全部被脫掉，然後被告先一隻手壓住
      伊，就開始脫自己的褲子、外套，之後被告從旁邊那個抽
      屜，拿一個保險套出來，把保險套撕開、套上，將陰莖插
      入陰道，大概20分鐘左右，被告射精後，叫伊自己穿衣服
      ，拿350元給伊，叫伊不准報警也不能跟任何人講云云（
      見本院卷第131至133、138頁）。於本院審理時則證稱：
      伊吃完麵後，被告突然將伊推倒在床上，用整個身體壓住
      伊全身，伊用手推被告，但是推不動，被告就用雙手強行
      將伊的褲子、內褲脫掉，被告解開伊內衣的扣子，把伊的
      衣服拉到乳房的上方，到快到脖子的地方，但是沒有完全
      脫掉，伊沒有看見被告如何取得保險套，被告一直用手摸
      自己的生殖器，然後就看到保險套就已經戴在生殖器上面
      ，但伊不知道被告是何時戴上去的，然後被告用手指伸入
      伊的陰道裡面，把生殖器插入陰道內，過沒有多久，被告
      就把他的生殖器自陰道裡面抽出來，被告說沒有辦法射精
      ，被告就要伊自己把褲子穿起來，被告告訴伊這件事情不
      可以讓別人知道，然後被告就載伊回家云云（見本院卷第
      81頁背面至82頁、84頁）。是證人甲女證述係遭強制性侵
      一節，是否屬實，已值啟疑。
    (2)又證人甲女於警詢及本院審理時均證稱：伊遭被告性侵害
      後，並未受傷等語（見本院卷第89頁背面、138 頁）。而
      證人游實進於案發後約4 、5 小時，與甲女見面時，亦未
      發現甲女有受傷之情形，亦據證人游實進於本院審理時證
      述在卷（見本院卷第185 頁）。另於98年3 月24日，甲女
      經行政院衛生署臺中醫院檢查結果，全身正常，沒有外傷
      ，亦有該院受理疑似性侵害案件驗傷診斷書（置於偵卷密
      封證物袋）在卷可稽，足認證人甲女此部分之證述與事實
      相符，應堪採信。證人甲女雖另證稱：伊雖然沒有受傷，
      但是大腿兩邊的內側有瘀青，過幾天就消掉了，後來去臺
      中醫院檢查的時候就沒有了，手腕那邊有紅腫，隔天就好
      了云云（見本院卷第89頁背面）。然依據證人甲女證述係
      因強大外力致其無法反抗而遭性侵害，其證稱：「（你在
      被告性侵害你的過程中，你有無激烈反抗？）有。我有叫
      ，而且手、腳都有掙扎，被告用他的一隻手把我的雙手交
      叉在我的頭部上方壓住，壓、抓的力道很大，讓我完全無
      法掙脫。」、「（被告強行將你的腿扳開，是用何種方式
      ？）用他的一隻手把我的腿扳開，然後用他的一隻腳夾在
      我的腿中間，然後很大力的把我的腿扳開，我用盡全身的
      力量要把腿夾緊，但是還是被扳開。」云云（見本院卷第
      86頁背面）。倘被告係以強大外力，抓、壓甲女手腳，而
      甲女又極力反抗，甲女身上豈有僅受輕微瘀青、紅腫等輕
      微傷痕之理？而此等傷痕又豈有隔天消失之理？故證人甲
      女此部分之證述，顯與事理有違，不足採信。是甲女並未
      受傷之事實，即堪認定。準此，如果被告係以強大外力，
      抓、壓甲女手腳，而甲女又極力反抗，在此強制性侵害之
      後，甲女身上焉有無任何瘀青、紅腫等傷痕之理？因此，
      證人甲女證述遭被告強制性侵害云云，已與事證不符。
    (3)另甲女報警後，經臺中市政府社會局對甲女進行訪視輔導
      結果：甲女對於此次性侵事件陳述表現情緒穩定，言詞表
      達清楚，甲女與男友穩定交往2年且與男友同居，甲女自
      認無創傷行為顯徵，對於心理諮商服務予以婉拒，對本次
      事件認知及行為反應皆屬正常，無特別創傷行為顯徵，關
      懷甲女日常生活步調，皆穩定無特別異常現象，甲女無意
      願接受諮商輔導等情，有臺中市政府99年10月14日府社工
      字第0990292621號函附之臺中市政府社會工作員個案訪視
      處理建議表1份在卷可稽（置於本院卷密封證物袋）。若
      甲女係遭被告以強暴方法強制性交，衡情豈有無一般常見
      性侵害被害人創傷行為顯徵？
    (4)綜上，證人甲女之證述有上開瑕疵，故證人甲女之證述，
      即難採信。
  2.又證人即甲女之男友游實進雖於偵查及本院審理時證稱：伊
    於98年3 月20日上午7 時許，至甲女住處時，見甲女哭泣，
    而後經由甲女告知，始知悉被告以強暴方法對甲女強制性交
    云云（見偵卷第43至47頁、本院卷第81至87頁）。惟查：
    (1)於98年3 月20日凌晨2 、3 時許，甲女為何與被告見面、
      是否隱瞞游實進等情，證人甲女與證人游實進證述情節不
      一致。證人甲女證稱：98年3 月19日晚上被告問伊有沒有
      吃飯，伊及男友游實進都說沒有，被告就私底下把伊拉到
      旁邊，說等伊一個人的時候，要帶伊去吃飯，不能讓其他
      人知道，私下將電話號碼給伊，伊等游實進回家吃飯後，
      才私下與被告外出云云（見本院卷第85頁背面至86頁）；
      證人游實進則證稱：98年3 月19日晚上伊有吃飯，當天晚
      上接近12時左右，伊就載甲女回甲女住處後，甲女向伊稱
      『在便利商店時，林孟樟約甲女凌晨3 點出去吃飯』，伊
      覺得很奇怪，林孟樟為什麼要3 點的時候約甲女出去吃飯
      ，伊有阻止甲女不要出去，甲女說『只是出去吃個飯而已
      ，很快就回來』，後來甲女就外出以公用電話打給林孟樟
      ，伊就不理甲女，等到甲女出去之後，伊跟著出去找朋友
      ，至早上7 點才返回甲女住處等語（見本院卷第183 頁背
      面至184 頁、188 頁背面至189 頁）。證人游實進對於甲
      女外出之時間、經過，均能詳細證述，足證證人游實進證
      述為真，足認證人游實進對於甲女與被告外出一事，事前
      即已知悉。
    (2)甲女、游實進與被告僅在臺中市○區○○路某OK便利店聊
      天，平日並無往來，對於被告之住處、工作、家庭等狀況
      ，均一無所悉，亦據證人甲女證述在卷（見本院卷第85頁
      背面至86頁）。甲女既與被告不熟悉，且平日亦無往來，
      又非因衣食無著、飢餓難耐，竟然於凌晨3 時許，與平日
      並無往來之被告外出購買食物，而後返回被告住處食用，
      其行徑實與常情有違。而證人游實進當時為20歲之年輕人
      ，對於被告私下邀約其女友甲女凌晨3 時許外出，甲女亦
      答應被告之約會，被告竟無任何情緒反應，不與甲女爭吵
      ，更未尾隨甲女尋找被告理論，反任由甲女外出與被告約
      會，實與年輕人對愛情執著之常情，大相逕庭。故證人甲
      女、游實進之行為，大違常情，實值啟疑。
    (3)再證人甲女告知游實進，其遭被告性侵害後，證人甲女、
      游實進2 人商議私下約被告談賠償事宜，於98年3 月23日
      ，甲女、游實進將被告誘至臺中市東福公園見面，當晚被
      告答應先於翌日（即24日）給付5000元，被告因未依約履
      行，甲女即於同年月26日至臺中市政府警察局婦幼警察隊
      報案，而後仍不斷與被告聯繫賠償事宜，被告經由其友人
      陳榮貴、廖光智等人與甲女、游實進協商後，以20000 元
      達成和解，被告當場先給付8000元，惟甲女須至警局陳述
      前次報案為不實陳述，甲女遂於同年4 月10日至臺中市政
      府警察局婦幼警察隊製作筆錄，自承前次報案為不實等情
      ，業經證人甲女（見偵卷第47頁、本院卷第81至87頁）、
      游實進（見偵卷第43至45頁、本院卷第178 至188 頁）於
      偵查及本院審理時證述、證人陳榮貴（見本院少年法庭卷
      第18至19頁、本院卷第90至91頁）、廖光智（見本院少年
      法庭卷第12頁背面至14頁、本院卷第87至89頁）於本院少
      年法庭及本院審理時證述甚詳，互核證述情節大致相符，
      並有警詢筆錄2 份在卷可稽（見偵卷第7 至9 、11至15頁
      ）。縱觀甲女、游實進對事後之處理方式，其2 人竟未將
      此事告知甲女之家長或逕行報警，反而私下商議尋找被告
      賠償，又於報警後仍不斷與被告聯繫賠償事宜，於被告答
      應賠償和解後，再至警局製作筆錄翻異前詞，顯見甲女與
      游實進2 人僅欲被告賠償金錢而已，並非欲將被告繩之以
      法，此與一般性侵害案件，被害人因受創而報警偵辦，於
      偵、審中，被告為獲取被害人諒解，被告主動向被害人協
      商賠償事宜之常情不符。
    (4)另被告雖與甲女、游實進進行和解，並賠償部分金錢，然
      被告可能係因明知甲女已有男友，仍與甲女（合意）性交
      ，心中有愧，或基於避免訟累等各種被告內心不明想法，
      方與甲女、游實進和解，尚難以被告事後與甲女、游實進
      和解，遽為被告不利之認定，併此敘明。
    (5)綜上，證人游實進之證述有違常情，故證人游實進之證述
      ，亦難採信。
  3.甲女、被告分別經本院少年法庭送請法務部調查局實施測謊
    ，雖就「有無使用強制手段發生性關係」一題，測謊結果為
    「林○○（00000000）稱：(二)當天林孟樟有使用強制手段和
    渠發生性關係，上述問題經測試無情緒波動反應，研判未說
    謊；林孟樟稱：(二)當天渠沒有使用強制手段和林○○（0000
    0000）發生性關係，上述問題經測試呈情緒波動反應，研判
    有說謊等情。」固有該局98年12月15日調科參字第09800619
    360 號測謊報告書在卷可稽（見本院卷第22至63頁），但查
    ：
    (1)查測謊方法中之「區域比對法」（Zone Comparison Tech
      nique ）是一種控制問題技術，問卷係制式結構，並採量
      化分析，可以減少無法鑑判之結果，通常只允許「案情中
      單一事實行為」放入問卷中（林故廷、翁景惠著「測謊一
      百問」第178 頁參照，見本院卷第160 至161 頁），而證
      人即測謊鑑定人吳家隆於美國國際測謊協會受訓時，亦是
      如此教授，業據證人吳家隆於本院審理時證述在卷（見本
      院卷第225 頁），且有美國國際測謊協會編著之區域比對
      法問題範例1 份在卷足憑（見本院卷第165 頁）。即採取
      區域比對法作為測謊方法時，其問題設計僅能放入單一事
      實，不宜有2 種以上之事實，以免混淆鑑判之結果。例如
      ：問題為「你是否殺人」，同一次測試中下一個問題僅得
      設計為「你是否在辦公室殺人」，僅得加入時或地之因素
      ，而不得將問題設計為「你是否持槍殺人」，蓋「持槍」
      與「殺人」為2 種不同事實行為，如於同一測試中，有2
      種不同事實行為，將不易鑑判受測者係在「持槍」問題上
      說謊，或者是在「殺人」問題說謊，故須分別測試。
    (2)而上開法務部調查局對Ａ女、被告之測謊係採區域比對法
      ，且對Ａ女測謊問題「(二)當天林孟樟有使用強制手段和渠
      發生性關係。」，對被告測謊問題「(二)當天渠沒有使用強
      制手段和林○○（00000000）發生性關係。」，係採雙主
      題設計問題，易言之，即該測謊問題案情中包含2 種事實
      行為「有無使用強制手段」及「有無發生性關係」等情，
      業據證人吳家隆於本院審理時證述在卷（見本院卷第191
      、192 、196 頁）。且證人吳家隆亦證稱：「（沒有發生
      性關係的部分受測者說謊，假設事實上他也是在說謊，跟
      你單一主題設計的時候應該是加上一個時間跟地點，可是
      現在變成多一主題設計，「強制行為」應該是要另立一個
      主題才對，可是前面它單一主題設計，你在區域比對法的
      情況下已經有一個性行為的部分受測者已經說謊了，下一
      個又有性行為，所以它變成兩個問題都會不過，都會呈現
      說謊的反應？）有可能。」等語（見本院卷第196 頁背面
      ）。準此，上開測謊問題因前一題目「(一)當天渠沒有和林
      ○○（00000000）發生性關係生性關係」，被告係說謊，
      詳如前述，後一題目中因包含「強制」與「性交」2 種不
      同事實行為，故被告於後一題目測試中，呈現說謊反應，
      ，即無從鑑判受測者是否係在「強制」問題上亦係說謊，
      是此部分之測謊鑑定，即難採信。
    (3)雖證人吳家隆另證稱：被告在「(二)當天渠沒有使用強制手
      段和林○○（00000000）發生性關係」測試中，呈現說謊
      反應，再參考甲女在「(二)當天林孟樟有使用強制手段和渠
      發生性關係」測試中，呈現未說謊反應，雖測謊題目就單
      一案情有2種不同事實行為，但綜合被告、甲女2者測謊結
      果判斷，可以推論被告在「(二)當天渠沒有使用強制手段和
      林○○（00000000）發生性關係」測試中，呈現說謊反應
      等語（見本院卷第223至225頁）。惟測謊鑑定，係依一般
      人在說謊時，會產生遲疑、緊張、恐懼、不安等心理波動
      現象，乃利用測謊儀器將受測者之上開情緒波動反應情形
      加以紀錄，用以判別受測者供述之真實性，倘受測者愈想
      壓抑其謊言所產生之情緒，則在測謊儀器上愈會產生明顯
      之情緒波動反應，反之，則無此不實之波動反應。從而測
      謊鑑定結果，係以觀察受測者本身之情緒波動反應情形，
      用以判別受測者供述之真實性。然本件鑑定機關卻以甲女
      之測謊結果，作為判別被告供述之真實性，已有不妥。況
      測謊鑑定雖得供審判上之參酌，然不得採為有罪判決之唯
      一憑據（最高法院99年度台上字第457、2273、6788號判
      決、100年度台上字第2078號判決參照）。而本案證人甲
      女、游實進之證述與事理相違，不足採信，詳如前述，故
      被告有無以強制方法對甲女性交一情，經本院調查之結果
      ，與測謊鑑定之結果不同，自難僅憑上開測謊鑑定結果，
      遽認被告係對甲女強制性交。
  4.至於證人廖光智、陳榮貴均未證稱曾看見或聽聞被告對甲女
    以強暴等不正方法，對甲女為強制性交，故證人廖光智、陳
    榮貴亦無從證明被告有強制性交犯行。
五、綜上所述，公訴人於本案所舉證據，除得證明被告於上開時
    、地，曾與告訴人甲女為性交外，並無積極證據可認被告有
    以強暴方法對甲女為強制性交，檢察官之前揭舉證，尚未達
    於通常一般之人均不致有所懷疑，而得確信其為真實之程度
    者。此外，復查無其他積極證據足證被告有檢察官所指之強
    制性交犯行，徵諸首開說明，本案自應依法對被告為無罪之
    諭知。
據上論斷，應依刑事訴訟法第301 條第1 項，判決如主文。
本案經檢察官林秀菊到庭執行職務。
中    華    民    國   100    年    8     月    22    日

                  刑事第九庭    審判長法  官  林靜芬
                                      法  官  柯志民
                                      法  官  楊文廣

以上正本證明與原本無異。
如不服本判決應於收受判決後10日內向本院提出上訴書狀，並應
敘述具體理由；其未敘述上訴理由者，應於上訴期間屆滿後20日
內向本院補提理由書（均須按他造當事人之人數附繕本）「切勿
逕送上級法院」。
被害人如不服本判決，得附具理由請求檢察官上訴，惟10日之上
訴期間係以檢察官收受判決之日為準。
                                      書記官  陳靖騰
中    華    民    國   100    年    8     月    22    日